臺灣板橋地方法院民事判決　九十一年度婚字第二四二號
　　原　　　告　甲○○
　　被　　　告　乙○○
右當事人間請求確認婚姻關係存在事件，本院判決如左：
    主    文
確認原告與被告間之婚姻關係存在。
訴訟費用由被告負擔。
    事    實
甲、原告方面：
  一、聲明：求為判決如主文所示。
  二、陳述：原告與被告於民國八十八年十二月十九日中午先在被告娘家完成訂婚後
      ，由被告娘家宴請賓客，隨即於當日晚上在台北宴客，女方親友還包了一部遊
      覽車北上接受男方之宴請，當日被告即由原告迎娶被告回家，有公開之議式且
      有二人以上之証人在場觀禮，兩造婚姻關係應已成立，詎因當時原告仍在服役
      中，且被告已有九個月身孕，未能及時自板橋返回高雄辦理結婚登記，嗣原告
      退伍後，女兒已滿月，原告欲接回高雄居住及辦理登記時，與被告商量多次遭
      拒，嗣八十九年十月十二日原告至中壢養樂多工廠工作，被告返回板橋居住，
      亦要求原告辦理結婚登記，但礙於原告還在試用期間未便辦理，雙方商量於九
      十年五月二十日辦理結婚登記，惟被告屆期又後悔不辦，今被告認兩造未辦理
      結婚登記即無夫妻關係，孩姓許本人無權過，多次去被告家看女兒均遭拒絕，
      為此兩造婚姻關係是否存在即有不明，有確認之必要，為此提起本訴。
  三、證據：提出宴客照片四幀為証，並聲請訊問証人即原告之姐高廣玲。
乙、被告方面：
  一、聲明：求為判決駁回原告之訴。
  二、陳述：我們當初結婚鞮有公開的儀式，有宴客，但是我不想跟原告共同生，對
      原告提出之宴客照片並不爭執，中午是我們女方請，晚上我就跟他們回台，原
      告是有迎娶的儀式，小孩是我跟原告生的，我把小孩的戶口報在我這裡，小孩
      現在跟我住在娘家。
丙、本院依原告之聲請問証人即原告之姐高廣玲。
    理　　由
一、按確認法律關係之訴，非原告有即受確認判決之法律上利益者，不得提起之；確
    認證書真偽或為法律關係基礎事實存否之訴，亦同。前項確認法律關係基礎事實
    存否之訴，以原告不能提起他訴訟者為限。民事訴訟法第二百四十七條第一項、
    第二項分別定有明文。本件原告與被告並未辦理結婚登記，原告於判決確認婚姻
    關係存在前，在無結婚証書之情形，無從單獨辦理結婚登記，且被告否認結婚之
    效力，因兩造間婚姻關係存否不明確，致原告在私法上之地位有受侵害之危險，
    得以確認婚姻關係不成立判決除去之，原告實有提起本件確認之訴之法律上利益
    。
二、原告主張兩造於八十八年十二月十九日中午先在被告娘家完成訂婚後，由被告娘
    家宴請賓客，隨即於當日晚上在台北宴客，女方親友還包了一部遊覽車北上接受
    男方之宴請，當日被告即由原告迎娶被告回家，有公開之儀式且有二人以上之証
    人在場觀禮，兩造婚姻關係應已成立之事實，業經証人即原告之姐到院証述明白
    ，且原告提出宴客時之照片四幀，復為被告所不否認，是原告主張之事實，堪信
    為真實。
三、按民法第九百八十二條之規定，結婚，應有公開儀式及二人以上之證人。查本件
    已於八十八年十二月十九日在台北舉行結婚之公開儀式，已如前述，是原告訴請
    確認兩造間之婚姻關係存在，為有理由，應予准許。
四、結論：本件原告之訴，為有理由，並依民事訴訟法第七十八條，判決如主文。
中　　　華　　　民　　　國　　九十一　　年　　　四　　　月　　　一　　　日
                                        臺灣板橋地方法院家事法庭
~B法　　　官　李釱任
右正本證明與原本無異
如對本判決上訴，須於收受決正本後二十日內提出上訴狀(須按他造人數附繕本)
中　　　華　　　民　　　國　　九十一　　年　　　四　　　月　　　三　　　日
~B法院書記官　廖宮仕
